臺灣高等法院刑事判決　　　　　　　　　　　　　九十一年度上易字第二二四五號
　　上　訴　人
　　即　被　告　甲○○
右上訴人因違反毒品危害防制條例案件，不服臺灣桃園地方法院九十一年度易字第七
一四號，中華民國九十一年五月二十七日第一審判決（起訴案號：臺灣桃園地方法院
檢察署九十一年度毒偵緝字第一九號，併辦案號九十年毒偵字第一五三四號），提起
上訴，本院判決如左：
    主  文
原判決撤銷。
甲○○連續施用第二級毒品，處有期徒刑陸月，如易科罰金以佰元折算壹日。
第二級毒品安非他命壹包（淨重零點貳柒公克、包裝重零點貳壹公克）沒收銷燬之。
    事  實
一、甲○○前曾犯恐嚇罪，經本院八十三年上訴字第二九八三號案件，判處有期徒刑
    八月，再經最高法院八十三年台上字第六六八九號判決上訴駁回確定，於民國（
    下同）八十四年十月十日縮刑期滿，執行完畢。又因施用毒品案件，經觀察勒戒
    後，認無繼續施用傾向，由臺灣桃園地方法院檢察署檢察官於八十七年七月二十
    八日以八十七年度偵字第九九二六號不起訴處分確定。詎甲○○於前開不起訴處
    分後五年內又基於概括犯意，自八十九年十二月底起至九十年三月一日止，連續
    多次施用第二級毒品安非他命，為警於九十年三月三日零時四十分許，在桃園縣
    龜山鄉○○路一九一號查獲，並扣得安非他命一包（經檢驗，淨重零點貳柒公克
    、包裝重零點貳壹公克）。甲○○經警方移送臺灣桃園地方法院檢察署獲交保，
    仍不知悔改，基於前述之概括犯意，又於九十年六月十四日二時四十分許回溯前
    九十六小時內，在不詳地點施用第二級毒品安非他命，於九十年六月十四日二時
    四十分許，在台北縣中和市○○街十五十一號前被警方查獲。嗣甲○○未到案接
    受觀察勒戒，經台灣桃園地方法院檢察署檢察官通緝，於九十一年一月三日被緝
    獲，送觀察勒戒後，認有繼續施用毒品之傾向。
二、案經桃園縣警察局龜山分局移請臺灣桃園地方法院檢察署檢察官偵查起訴。
    理  由
一、上訴人即被告甲○○於原審對其自八十九年十二月底起至九十年三月一日止，連
    續多次施用安非他命，為警於九十年三月三日零時四十分許，在桃園縣龜山鄉○
    ○路一九一號查獲，並扣得安非他命一包一節，業已自白不諱（見原審卷第二十
    頁），該扣案之毒品一包送請鑑定確係安非他命（淨重零點貳柒公克、包裝重零
    點貳壹公克），有法務部調查局00000000000號檢驗通知書在足稽（
    附於本院審判筆錄之後），此外並有桃園縣衛生局出具之尿液檢驗報告附卷可稽
    （見毒偵字第九四五號卷第十四頁、第二十六頁）。又被告於九十年六月十四日
    二時四十分許，在台北縣中和市○○街十五十一號前被警方查獲，雖被告否認此
    次有施用安非他命，惟被告於是日被查獲後所採之尿液經檢驗有安非他命反應（
    見毒偵字第二五八四號卷第十五頁），參酌卷附之行政院衛生署藥物食品檢驗局
    函，足認被告於九十年六月十四日二時四十分許被查獲回溯前九十六小時內，有
    在不詳地點施用第二毒品安非他命。又被告前曾因施用毒品案件，經觀察勒戒，
    無繼續施用毒品傾向，而由臺灣桃園地方法院檢察署檢察官於八十七年七月二十
    八日以八十七年度偵字第九九二六號不起訴處分確定，有臺灣桃園地方法院檢察
    署刑案資料查註紀錄表可稽（見毒偵字第九四五號卷第二十二頁）。且被告於九
    十一年一月三日被緝獲後，經觀察勒戒後有繼續施用傾向，有臺灣桃園看守所九
    十一年一月二十一日桃所澄衛勒字第五四號函送之有繼續施用毒品傾向證明書可
    稽（見毒偵緝字卷第二十八頁至第二十九頁），被告犯行堪以認定。
二、核被告所為，係犯毒品危害防制條例第十條第二項之施用第二級毒品罪。其多次
    施用第二級毒品之行為，犯罪時間密接、犯罪構成要件相同，顯係基於概括犯意
    為之，為連續犯，應依刑法第五十六條規定論以一罪，並依法加重其刑。又公訴
    人雖未就被告於九十年六月十四日二時四十分許被查獲回溯前九十六小時內，在
    不詳地點施用第二級毒品安非他命之犯行部分起訴，惟此部分與已起訴部分，時
    間密接，有連續犯之關係，屬裁判上一罪，起訴書未敘及部分，應為起訴效力所
    及，本院自得一併審判。
三、原審對被告論罪科刑，固非無見，惟被告於九十年六月十四日二時四十分許被查
    獲回溯前九十六小時內，在不詳地點施用第二級毒品安非他命之行為，原審未併
    予審判，且原判決即對被告諭知易科罰金之標準，乃於論結欄未引用刑法第四十
    一條第一項前段及罰金罰鍰提高標準條例第二條，均有未洽。被告提起上訴，指
    摘原判決不當，固無可採，惟原判決既有可議，應予撤銷改判，審酌被告犯罪之
    動機、目的、手段及其品性、生活狀況、智識程度、犯罪所生之損害，及犯罪後
    態度等一切情狀，量處如主文所示之刑並諭知易科罰金之折算標準如主文之所示
    。扣案之第二級毒品安非他命一包（經檢驗，淨重零點貳柒公克、包裝重零點貳
    壹公克）係被告所有之第二級毒品，依毒品危害防制條例第十八條第一項前段規
    定宣告沒收銷燬之。另於九十年六月十四日所查獲之另外三包安非他命及吸食器
    、玻璃球等物係陳姵君所有，此業據陳姵君供明，被告嗣亦否認伊所有（見毒偵
    字第二五八四號卷第十四頁），自與被告無涉，故不於此宣告沒收，併此敘明。
四、被告經合法傳喚，無正當理由不到庭，爰不待其陳述，逕行判決，併此敘明。
據上論斷，應依刑事訴訟法第三百六十九條第一項前段、第三百六十四條、第二百九
十九條第一項前段、第三百七十一條，毒品危害防制條例第十條第二項、第十八條第
一項前段、刑法第十一條前段、第五十六條、第四十一條第一項前段，罰金罰鍰提高
標準條例第二條，判決如主文。
本案經檢察官陳明光到庭執行職務。
中    華    民    國      九十一  年       十一     月        七        日
                             臺灣高等法院刑事第二十二庭
              審判長法  官  許  正  順
                                       法  官  吳      燦
                                       法  官  林  明  俊
右正本證明與原本無異。
不得上訴。
                                       書記官  蕭  進  忠
中    華    民    國      九十一  年       十一     月        七        日
附錄論罪科刑法條
毒品危害防制條例第十條
施用第一級毒品者，處六月以上五年以下有期徒刑。
施用第二級毒品者，處三年以下有期徒刑。
